【裁判字號】    97,易,3466
【裁判日期】    970930
【裁判案由】    詐欺
【裁判全文】
臺灣臺中地方法院刑事判決              97年度易字第3466號
公  訴  人  臺灣臺中地方法院檢察署檢察官
被      告  乙○○
上列被告因詐欺案件，經檢察官聲請簡易判決處刑（97年度偵字
第22035號），本院豐原簡易庭認為不適宜以簡易判決處刑，簽
移由本院刑事庭改依通常程序審理，被告於本院刑事庭準備程序
中就被訴事實為有罪之陳述，經本院合議庭評議後裁定由受命法
官獨任改行簡式審判程序審理，判決如下：
    主    文
乙○○共同犯詐欺取財罪，處有期徒刑肆月，如易科罰金，以新
臺幣壹仟元折算壹日。
    犯罪事實
一、乙○○於民國96年6月21日，接獲真實姓名年籍不詳自稱陳
    志昇友人之詐騙集團成員來電，表示如果依照指示提供帳戶
    及幫忙取款，可以取得轉匯金額百分之十之現金利益，其明
    知金融帳戶係個人理財之重要工具，關係個人財產、信用之
    表徵，一般人利用他人名義之金融帳戶，常與詐欺取財之犯
    罪密切相關，且取得他人存摺之目的，在於收取贓款及掩飾
    犯行不易遭人追查，又對於提供帳戶之行為本身，雖無引發
    他人萌生犯罪之確信，但仍不顧他人所可能遭受之危險，竟
    因貪圖轉匯之利益，而與該詐騙集團成員共同基於詐欺取財
    之犯意聯絡，意圖為自己不法之所有，先於96年6月21日，
    在臺中市○○街其所經營之「官叔叔租書坊」，向其合夥人
    張隆欽借得中國信託商業銀行臺中分行帳號000000000000號
    帳戶之存摺、印章及密碼後，即將該銀行帳戶之帳號告知該
    詐騙集團成員，以供詐騙集團作為向人詐財之匯款帳戶使用
    ；該詐騙集團成員前於96年4月間，在網路聊天室，向甲○
    ○佯稱投資球類運動簽賭獲利豐厚，致使甲○○誤信為真，
    陷於錯誤，而依照指示陸續匯款至詐騙集團所指定之帳戶內
    ，於取得乙○○提供之前開張隆欽銀行帳戶之帳號後，復接
    續指定甲○○於96年6月21日前往銀行，匯款新臺幣（下同
    ）50萬元至張隆欽所申請開立之中國信託商業銀行臺中分行
    帳戶內，甲○○受騙匯款後，該詐騙集團成員隨即通知乙○
    ○於96年6月21日15時許，前往臺中市○○區○○路2段53號
    中國信託商業銀行簡易型分行，臨櫃提領該筆50萬元款項後
    ，再將該筆款項存入乙○○所申請開立之中國信託商業銀行
    豐原分行帳戶內，乙○○即從中扣除轉匯金額百分之十即5
    萬元之轉匯利益後，將剩餘之45萬元款項，依照詐騙集團成
    員指示於96年6月21日18時許，前往銀行以臨櫃匯款之方式
    ，匯入指定之人頭帳戶劉源青所申請開立之臺中商業銀行北
    太平分行帳號0000000號帳戶內。嗣於96年8月16日13時33分
    許，因張隆欽前往臺中市○○區○○路2段53號中國信託商
    業銀行簡易型分行，欲辦理補發存摺業務時，經承辦行員黃
    小玲發覺該帳戶業經列為警示帳戶，立即報警處理，因而循
    線獲悉上情。
二、案經臺中市警察局第四分局報告臺灣臺中地方法院檢察署檢
    察官聲請簡易判決處刑。
    理    由
一、訊據被告乙○○對於上揭時地，以5萬元之代價，提供其合
    夥人張隆欽所申請開立之中國信託商業銀行臺中分行帳戶之
    帳戶予該姓名年籍不詳之詐騙集團成員，作為向被害人甲○
    ○詐財之匯款帳戶使用，並依照詐騙集團成員指示代為提領
    該帳戶內被害人甲○○匯入之款項，再轉匯入人頭帳戶劉源
    青所申請開立之臺中商業銀行北太平分行帳戶內等情，業經
    坦認屬實，核與被害人甲○○於警詢中之指述情節、證人張
    隆欽於警詢及偵查中之證述內容、證人黃小玲於警詢中之陳
    述內容均屬相符，並有被害人甲○○受騙匯款之華南商業銀
    行板橋分行匯款回條聯一份、張隆欽向中國信託商業銀行臺
    中分行申請開立帳戶之開戶資料及帳戶歷史交易查詢各一份
    、臺中市政府核發予被告所經營之「官叔叔租書坊」之營利
    事業登記證一份、被告匯款至劉源青人頭帳戶之中國信託商
    業銀行匯款申請書一份、人頭帳戶劉源青向臺中商業銀行北
    太平分行申請開立帳戶之開戶資料及交易明細各一份在卷可
    稽，被告自白供述與現有事證相符，應堪置信。本件事證明
    確，被告犯行，洵堪認定。
二、核被告所為，係犯刑法第三百三十九條第一項之詐欺取財罪
    。被告與該詐騙集團成員間，就前開詐欺取財之犯行，有共
    同實行犯罪之犯意聯絡及行為分擔，為共同正犯。爰審酌被
    告為貪圖轉匯之利益，竟提供其合夥人張隆欽中國信託商業
    銀行臺中分行帳戶帳號予詐騙集團成員作為向人詐欺取財之
    匯款帳戶使用，並協助代為提領被害人受騙匯入之款項再依
    照指示轉匯至人頭帳戶內予詐騙集團成員收受，被告之行為
    ，助長詐欺犯罪之不良風氣，幫助詐騙集團隱匿真實身分，
    增加檢警查緝犯罪之困難性，造成更多人遭受財產上之鉅大
    損害，其行誠屬可議，惟因被告犯罪後業經坦承犯行，犯後
    態度良好，考量被害人甲○○受騙匯入張隆欽帳戶內之款項
    高達50萬元，及被告實際獲取之轉匯利益5萬元等一切情狀
    ，量處如主文所示之刑，併予諭知易科罰金之折算標準，以
    示懲儆。
據上論斷，應依刑事訴訟法第四百五十二條、第二百七十三條之
一第一項、第二百九十九條第一項前段，刑法第二十八條、第三
百三十九條第一項、第四十一條第一項前段，刑法施行法第一條
之一第一項、第二項前段，判決如主文。
中    華    民    國    97    年    9     月    30    日
                  刑事第五庭    法  官  巫淑芳
上正本證明與原本無異。
如不服本判決，應於收受送達後10日內向本院提出上訴書狀（應
敘述具體理由並附繕本）。
上訴書狀如未敘述理由，應於上訴期間屆滿後20日內補提理由書
於本院。
                                書記官  王麗麗
中    華    民    國    97    年    9     月    30    日
附錄論罪科刑法條：
刑法第339條：
意圖為自己或第三人不法之所有，以詐術使人將本人或第三人之
物交付者，處五年以下有期徒刑、拘役或科或併科一千元以下罰
金。
以前項方法得財產上不法之利益或使第三人得之者，亦同。
前二項之未遂犯罰之。


司法院資訊處製作；財團法人民間司法改革基金會備份。
